臺灣桃園地方法院民事裁定　　　　　 110年度桃簡字第1382號
原　　　告　林永年　
上列原告與高羽慧法官、吳為平法官間請求損害賠償等事件，本
院裁定如下：
    主  文
原告之訴駁回。
訴訟費用由原告負擔。
    事實及理由
一、原告起訴主張：原告前因至統一超商繳費與店員陳賀宇發生
    糾紛。原告對陳賀宇、門市經理、統一超商提起民事損害賠
    償訴訟，經本院以110 年度訴字第68號受理，由吳為平法官
    承審；而原告被訴公然侮辱、傷害等刑事案件，則由本院以
    110 年度桃簡字第125 號受理，由高羽慧法官承審。惟一審
    判決書隱瞞證明文件，竟稱原告僅提出簡易判決處刑聲請書
    、調解通知書，荒腔走板的法匠判斷、法律詮釋就是恐龍判
    決，承審法官德不配位踐踏司法。又原告循規蹈矩依法繳稅
    ，為何必須忍受前一天熬夜應付考試而心情不佳之陳賀宇的
    無理對待，而統一超商之門市經理、主管對上開行為未予制
    止，一昧推卸責任，一審判決倒果為因，刻意忽略事實真相
    ，是臺灣司法濫用權力及助紂為虐，衍生更多恐龍判決，造
    成原告權益受損等語，並聲明：高羽慧法官、吳為平法官應
    各賠償原告新臺幣60,000元。
二、按起訴基於惡意、不當目的或有重大過失，且事實上或法律
    上之主張欠缺合理依據，法院應以裁定駁回之，民事訴訟法
    第249 條第1 項第8 款定有明文。揆其立法意旨，係使國家
    有限司法資源能為合理運用，同時維護被告權益，倘原告起
    訴所主張之事實或法律關係，以客觀合理標準之一般人施以
    普通注意即可知所訴無據，此屬起訴有重大過失情事，堪認
    為濫訴之一種，即屬欠缺合法訴訟要件，如其情形不可以補
    正者，法院應以其訴為不合法，裁定予以駁回。
三、經查，法官依憲法第80條，本即依法獨立審判，自得本於其
    公正、超然地位，認定事實、適用法律，原告縱認判決結果
    對其不利，亦得依法尋求上訴等法定管道救濟，況原告並未
    就高羽慧法官、吳為平法官何以須負賠償責任之事實、理由
    及法律依據提出說明，復未提出得支持其主張之證據；又觀
    諸起訴狀所載內容，原告提起本件訴訟顯然係因其向統一超
    商之店員、門市經理、公司提起之民事損害賠償訴訟遭判決
    駁回，而其刑事部分又經判決認定構成公然侮辱、傷害等罪
    ，因而心生不滿，故對民事、刑事之一審承審法官提起本件
    訴訟，是依前開說明，原告起訴之主張顯屬惡意及含有不當
    目的，且欠缺經驗及論理法則上合理性，亦無從以命原告說
    明其理由依據或提出其他證據方法之方式而得以補正，自毋
    庸再定期間命原告補正之。是原告之訴顯難認為合法，應予
    駁回。
四、爰依民事訴訟法第249 條第1 項第8 款、第95條、第78條，
    裁定如主文。
中    華    民    國   110    年    11    月    17    日
                  桃園簡易庭  法  官  顏嘉漢
以上為正本係照原本作成。
如不服本裁定，應於送達後10日內向本院提出抗告狀並表明抗告
理由（須附繕本，並應繳納抗告費新台幣1,000 元）。
中    華    民    國   110    年    11    月    17    日
                              書記官  楊上毅